

DESARROLLADOR DE SOFTWARE BACKEND

Nahuel Brandán

CONTACTO

EMAIL TEL contact@nahuelbrandan.com

+54 9 3574 638119

WEB nahuelbrandan.com

SOBRE MI

Soy analista en computación / desarrollador de software backend, con 2 años de experiencia profesional, actualmente perfeccionandome en el ecosistema de **Python** y en las buenas prácticas de desarrollo.

Dame un problema en el cual ocuparme, yo me encargo de resolverlo.

EXPERIENCIA

DESARROLLADOR DE SOFTWARE BACKEND

Empresa: Ascentio Technologies S.A 08/2021 - Actualidad

Proyecto: Área de inteligencia maritima

DESARROLLADOR DE SOFTWARE BACKEND

Empresa: IncluIT 03/2019 - 07/2021

Proyecto: Junar Data Platform

- Realizando desarrollo en Python + Django + Django Rest Framework.
- Integración de Autho y Keycloak como capas de seguridad a un API Management.
- Desarrollo relacionado a Elastic Search, Redis, Celery, Multithreads.

EDUCACIÓN

ANALISTA EN COMPUTACIÓN

Facultad de Matemática, Astronomía, Física y Computación

Universidad Nacional de Córdoba

03/2014 - 10/2018

Carrera con fuerte hincapié en programación, análisis y diseño de sistemas, base de datos y redes de computadoras, sin descuidar los aspectos teóricos que los sustentan.

TECNOLOGIAS

- Python
- Git
- MongoDB

- Django
- Github
- Autho

• C

API

- MySQL
- Bash
- Redis
- DRF

- Linux
- HTML
- Elastic Search
- Docker

EXTRAS

Inglés: TécnicoEspañol: Nativo

• Domicilio: Córdoba - Argentina

HOBBIES





